宣示判決筆錄
原      告  第一產物保險股份有限公司

法定代理人  李正漢  
訴訟代理人  張明堂  
被      告  陳聖昌  
上列當事人間111年度中小字第3229號（原案號：111年度中簡字
第1849號）請求侵權行為損害賠償（交通）事件，於中華民國11
1年8月3日上午10時10分整在臺灣臺中地方法院臺中簡易庭宣示
判決，出席職員如下：
    法      官  林筱涵
    書  記  官  洪加芳
朗讀案由。
法官朗讀主文宣示判決如下：
    主      文
被告應給付原告新臺幣貳萬柒仟陸佰玖拾伍元，及自民國一一一
年三月四日起至清償日止，按週年利率百分之五計算之利息。
訴訟費用（減縮部分除外）新臺幣壹仟元由被告負擔。
本判決得假執行。
    事實及理由之要領
一、原告主張：被告於民國109年6月25日18時35分許，駕駛車牌
    號碼0000-00號自用小貨車，行經臺中市西屯區市政路與文
    心路口，因未與併行之車輛保持安全間隔，碰撞原告所承保
    、訴外人邱于嘉所駕駛，且為訴外人邱凡庭所有之車牌號碼
    000-0000號自用小客車（下稱系爭車輛），致系爭車輛受損
    ，修復費用共計新臺幣（下同）131,958元（含鈑金費用7,9
    00元、塗裝費用14,640元、零件費用109,418元），被告應
    負一半之肇事責任，而系爭車輛受損部分業由原告依保險契
    約予以理賠。為此，爰依保險法第53條之規定及侵權行為之
    法律關係，請求被告賠償上開零件折舊後之修復費用55,389
    元之半數，並聲明：被告應給付原告27,695元，及自起訴狀
    繕本送達翌日起至清償日止，按週年利率百分之5計算之利
    息。
二、上開原告主張之事實，業據其提出汽車保險計算書（任意）
    、電子發票證明聯、道路交通事故現場圖、行車執照、估價
    單、車損照片為證，並經本院向臺中市政府警察局第六分局
    調取本件交通事故之道路交通事故現場圖、調查報告表、談
    話紀錄表、補充資料表、現場及車損照片核閱無誤。被告已
    於相當時期受合法之通知，而於言詞辯論期日不到場，亦未
    提出準備書狀爭執，依民事訴訟法第436條之23準用第436條
    第2項適用第280條第3項、第1項之規定，視同自認。從而，
    原告依保險法第53條之規定及侵權行為之法律關係，請求被
    告給付零件折舊後之修復費用55,389元（即鈑金費用7,900
    元、塗裝費用14,640元、零件費用32,849元）之半數即27,6
    95元，及自起訴狀繕本送達翌日即111年3月4日起（見本院
    卷第73頁送達證書）至清償日止，按週年利率百分之5計算
    之利息，為有理由，應予准許。
三、訴訟費用負擔及假執行宣告之依據：民事訴訟法第78條、第
    436條之19第1項、第436條之20。

民事訴訟法第436條之24第2項：
對於本判決之上訴，非以違背法令為理由，不得為之。
如對本判決上訴，須於判決送達後20日內向本院提出上訴狀，並
須表明原判決所違背之法令及其具體內容與依訴訟資料可認為原
判決有違背法令之具體事實之上訴理由（均須按他造當事人之人
數附繕本）。
中　　華　　民　　國　　111 　年　　8 　　月　　3 　　日
                  臺灣臺中地方法院臺中簡易庭
                                  法  官  林筱涵
                                  書記官  洪加芳
以上正本證明與原本無異。
中　　華　　民　　國　　111 　年　　8 　　月　　3 　　日
                                  書記官  洪加芳